臺灣臺南地方法院刑事判決　　　　　　 100年度訴緝字第30號
公　訴　人　臺灣臺南地方法院檢察署檢察官
被　　　告　標仁誥
指定辯護人　本院公設辯護人余訓格
上列被告因違反槍砲彈藥刀械管制條例案件，經檢察官提起公訴
（九十五年偵字第一九五四號），本院判決如下：
    主  文
標仁誥未經許可，持有可發射子彈具有殺傷力之改造手槍，累犯
，處有期徒刑年陸月，併科罰金新臺幣捌萬元，罰金如易服勞
役，以新臺幣壹仟元折算壹日。扣案仿BERETTA廠92FS型半自動
手槍壹把（槍枝管制編號0000000000號）及制式子彈伍顆均沒收
。
    事  實
一、標仁誥前於民國八十六年間因肅清煙毒條例案件，經本院於
    八十六年七月十一日以八十六年度訴字第八四二號判處有期
    徒刑三年六月確定，於八十八年十月二十一日縮短刑期假釋
    出監，甫於九十年六月十一日保護管束期滿執行完畢。詎仍
    不知悔改，其明知具有殺傷力之改造手槍及子彈，分別係槍
    砲彈藥刀械管制條例第四條第一項第一款、第二款所列管之
    槍砲及彈藥，非經中央主管機關許可，不得持有，為持槍彈
    防身，竟基於未經許可而持有具有殺傷力改造手槍及子彈之
    犯意，於九十五年一月十一日下午四時許，在臺南市跟真實
    姓名年籍不詳且不知情之「章杉」借得車號為XA-7573號自
    小客車（下稱系爭汽車）後，即至陳逸民家中載同不知情之
    陳逸民一同開車南下，並於同日下午七時二十八分許，以新
    臺幣（下同）十萬元之代價，於屏東縣萬丹鄉某遊藝場內，
    向姓名年籍不詳綽號「眼鏡」之成年男子購得仿BERETTA廠
    92FS型半自動手槍製造之金屬槍枝，更換土造金屬槍管改造
    而成，機械性能良好，可擊發適用子彈，認具殺傷力之改造
    手槍（槍枝管制編號0000000000，下稱系爭改造手槍）一把
    及具殺傷力，口徑均為9MM（9×19MM）制式子彈六顆而持有
    之，並隨即駕駛系爭汽車返回臺南市，途中標仁誥為分散風
    險，將上開六顆子彈交由同車之陳逸民保管，陳逸民（所犯
    寄藏子彈罪部分，業經本院於九十五年十一月十六日以九十
    五年度訴字第六００號判處有期徒刑四月，併科罰金新臺幣
    壹萬元確定）明知該批子彈係具殺傷力之子彈，仍同意標仁
    誥之要求，而未經許可將該六顆子彈持有後置入衣服口袋中
    而寄藏之。嗣於同日晚間八時二十七分許，標仁誥及陳逸民
    駕駛系爭汽車行經國道三號高速公路田寮收費站時，為警實
    施攔檢，並於系爭汽車之右後座腳踏墊上及陳逸民外套之口
    袋中，分別扣得系爭改造手槍一把及子彈六顆，始查知上情
    。
二、案經高雄市政府警察局三民第二分局報告臺灣臺南地方法院
    檢察署檢察官偵查起訴。
    理  由
一、按被告以外之人於審判外之言詞或書面陳述，除法律有規定
    者外，不得作為證據，刑事訴訟法第一百五十九條第一項固
    定有明文。然按被告以外之人於審判外之陳述，雖不符前四
    條之規定，而經當事人於審判程序同意作為證據，法院審酌
    該言詞陳述或書面陳述作成時之情況，認為適當者，亦得為
    證據；當事人、代理人或辯護人於法院調查證據時，知有第
    一百五十九條第一項不得為證據之情形，而未於言詞辯論終
    結前聲明異議者，視為有前項之同意，同法第一百五十九條
    之五亦已明訂。本案據以認定被告標仁誥犯罪事實之證據，
    部分屬於傳聞證據，惟因被告、辯護人及公訴人於本院言詞
    辯論終結前，均未對於證據能力聲明異議，並同意作為證據
    使用，本院審酌該等傳聞證據作成之情況，亦無違法或不當
    情事，因而認為適當，故該等傳聞證據均具備證據能力而得
    作為證據，合先敘明。
二、前揭犯罪事實，業據被告於警詢、偵查及本院訊問時坦承不
    諱，核與證人陳逸民於警詢、偵查及本院訊問時所證：被告
    於案發當日下午自臺南市載其至高雄玩，於晚間八時許要回
    臺南時，在系爭汽車內將六顆子彈交由其保管，後為警於同
    日晚間八時二十七分許，在國道三號田寮收費站北上車道攔
    查，並於其外套口袋內查扣上開子彈六顆，且於系爭汽車後
    腳踏墊內查獲系爭改造手槍一把等情相符。而扣案之系爭改
    造手槍一把（槍枝管制編號0000000000）及子彈六顆，經送
    內政部警政署刑事警察局以性能檢驗法及試射法鑑定之結果
    ，其中送鑑手槍一枝，認係由仿BERETTA廠92FS型半自動手
    槍製造之金屬槍枝，更換土造金屬槍管改造而成，機械性能
    良好，可擊發適用子彈，認具殺傷力；另送鑑子彈六顆（試
    射一顆），任均係9MM（9×19MM）制式子彈，均具殺傷力等
    情，有該局九十五年二月二十日刑鑑字第0950011376號槍彈
    鑑定書一份在卷可稽。此外，高雄市政府警察局三民第二分
    局偵辦標仁詔、標仁誥兄弟涉嫌販賣槍械毒品案偵查報告、
    通訊監察譯文資料表、高雄市政府警察局保安警察大隊特勤
    中隊搜索扣押筆錄、扣押物品目錄表、臺灣臺南地方法院檢
    察署、臺灣屏東地方法院檢察署通訊監察書、刑案現場及扣
    押物照片共二幀附卷可佐，足證被告上開自白核與事實相符
    ，應堪採信。
三、至被告於本院九十五年六月六日之準備程序及一百年五月三
    十日訊問時，雖曾改稱：其於案發當日遭警查扣之系爭改造
    手槍一把及子彈六顆，係基於朋友情誼，欲幫「眼鏡」拿給
    「阿義」，而眼鏡係以十幾萬元將該槍彈賣予「阿義」，其
    拿槍給「阿義」並沒有得到任何好處云云。然查：
  (一)被告前揭所供，業與其在警詢、偵查及本院審理時所供均不
    相符，是否可採，已堪存疑。
  (二)且以其自承於案發前之九十五年一月三日至同年月十一日所
    使用0000000000、0000000000、0000000000號行動電話，於
    如附表所示時間與其弟標仁詔及綽號「眼鏡」之成年男子間
    之通訊監察譯文內容，可知被告係以其弟標仁詔欲購買槍、
    彈自用為由，就購買改造手槍一把（包含子彈）之價格，由
    十五萬元向「眼鏡」殺價至十三萬元，並透過標仁詔向他人
    借貸，於九十五年一月十一日下午湊足貨款十三萬元後，即
    於當日下午開車南下至與「眼鏡」約定處所，向「眼鏡」購
    買改造手槍一把（包含子彈），若被告確有因基於情誼而欲
    幫「眼鏡」拿系爭改造手槍一把及子彈六顆予買主「阿義」
    之事實，則前揭購買槍枝、子彈之費用，自應由「阿義」自
    己處理，被告又何須就購買槍枝、子彈之費用，多次以電話
    、簡訊與「眼鏡」議價，並要求其弟標仁詔為其籌錢之必要
    ，是被告前揭所辯，亦已與常情不符。
  (三)又觀諸被告於同年一月十日下午與「眼鏡」之通聯譯文中，
    雖曾提及剛接觸到有意購買槍枝之買主，欲先看到槍枝後才
    付款，並要求「眼鏡」可否同時將該買主及其弟標仁詔欲購
    買之改造手槍各一把交予其處理。但依據如附表編號26至33
    之通訊監察譯文，可知「眼鏡」之老板並不願意在未給付價
    金之情形下，先將手槍交予被告拿給買主觀覽，並要求被告
    於案發當日下午五、六點南下交付購買改造手槍一把之價金
    後，再行談論購買第二把手槍之事，而核與被告於警詢及偵
    查中所供：「（如何連續綽號眼鏡仔及取槍枝經過，請詳述
    ？）我是事先已經多次與眼鏡仔聯繫購槍事宜，於95年1 月
    9日邀陳逸民南下以新台幣十萬元向眼鏡仔購得槍械一枝及
    子彈六顆，準備自己防身用，我們是在屏東縣萬丹鄉某間遊
    藝場內完成交易，詳細地點我不知道，是眼鏡仔帶我走的路
    。」、「（你總共為綽號眼鏡仔脫手多少槍械？）我第一次
    是在大約94年12月25日左右，我介紹朋友阿義仔向綽號眼鏡
    仔交易三枝槍械，在台南市安平區完成交易，金額我不知道
    ，但後來其中有一支槍械故障，阿義等人即透過我向眼鏡仔
    聯絡退貨，後來由我陪同將三枝槍全數退還給眼鏡仔，第二
    次即我遭警方逮捕的這一次95年1月11日，我係因自己防身
    用而以新台幣十萬元向綽號眼鏡仔購入該遭警方查扣之槍械
    ，於回程時當場遭警方逮捕。」、「（提示95年1月9日你與
    綽號眼鏡對話，眼鏡仔稱願出借新台幣五萬元予你購買槍械
    是否實情？所交易之槍械在何處？）我確有與眼鏡仔就槍械
    交易對話，眼鏡宣稱願借予我五萬元以協助我購買槍械，其
    實是我出資十萬元，其並未有給我五萬元，所交易之槍械及
    遭警方查獲之同一枝槍械。」、「（提示95年1月9日當日全
    部通聯，為何你與綽號眼鏡仔就槍械交易對話後立即與你弟
    弟標仁詔協商，你並多次向眼鏡仔宣稱係你弟弟所要購買槍
    械，你作何解釋？）我是故意這樣跟眼鏡仔講，要求其能降
    價，我聯絡我弟弟標仁詔，是因為我要我弟弟為我籌錢購槍
    械。」、「（95年1月10日下午10時50分監聽譯文，『老大
    』有跟你說，這個你可以叫你朋友先交給你，你明天再拿去
    給他可以嗎？你朋友是否只『蔡秉峰』？這句話意思是否指
    先叫『蔡秉峰』把槍交給你？）是。」、「（95年1月10日
    下午10時50分監聽譯文中『老大』有說錢你不用煩惱，我講
    的你相信我，是何意思？）是指說槍我先拿來，買槍的錢他
    會負責。」、「（95年1月11日上午1時6分監聽譯文，你有
    傳簡訊給『蔡秉峰』，拜託他明天二三張票最好處理，好安
    心過年，否則我等於白忙一場，有屁用，其中『票』是指槍
    的意思？）是。就是我轉達『老大』（即『阿義』）的意思
    。」、「（後來為何你那裡只查獲一支槍？是否另外一二支
    槍中途你交給別人？）不是。因為價錢談不攏，所以只成交
    一支，而且我從『蔡秉峰』家裡出來就上高速公路，就被警
    方查獲，中間我並沒有到朋友那裡。」、「（95年1月11日
    下午2時9分監聽譯文顯示，你有說『老大』你要這樣轉達一
    下，『老大』說改六點，六點嗎，這是指交槍的時間是六點
    ？）六點應該是指我到『蔡秉峰』的住處是六點，但是會到
    八點二十分才在田寮被警方查獲，是因為我在『蔡秉峰』那
    邊還有跟他就二三支槍一起買的價錢跟他討價還價，後來談
    不攏只有成交一支，這中間時間有耽擱。」等語大致相符，
    此亦可由被告於案發當日為警監控而在國道三號田寮收費站
    北上車道遭查獲時，僅於系爭汽車內及同車之證人陳逸民身
    上，分別扣得系爭改造手槍一把及子彈六顆一情佐證其所言
    非虛。
  (四)況依據槍砲彈藥刀械管制條例第八條第一項之規定，未經許
    可販賣可發射子彈具有殺傷力之改造手槍罪，分別係最輕本
    刑五年以上有期徒刑之罪，若依刑法幫助犯及未遂犯之規定
    經減刑後，其刑度自較最輕本刑為三年以上有期徒刑之同條
    例第八條第四項未經許可持有可發射子彈具有殺傷力之改造
    手槍罪為輕，是被告於本院九十五年六月六日準備程序期日
    及本院於一百年五月三十日訊問時，改稱其於案發當日遭警
    查扣之系爭改造手槍一把及子彈六顆，係基於朋友情誼，欲
    幫「眼鏡」拿給「阿義」，所犯係幫助未經許可販賣可發射
    子彈具有殺傷力之改造手槍及子彈未遂罪云云，應屬事後衡
    量刑度利弊後之杜撰之詞，不足採信。是本件事證明確，被
    告持有具殺傷力之改造手槍及子彈之犯行，洵堪認定，應予
    依法論科。
四、查被告於為九十五年一月十一日之未經許可持有可發射子彈
    具有殺傷力之改造手槍罪之犯行後，刑法部分條文業於九十
    四年一月七日修正，同年二月二日經總統令公布，並自九十
    五年七月一日起施行。修正後刑法第二條第一項規定：「行
    為後法律有變更者，適用行為時之法律。但行為後之法律有
    利於行為人者，適用最有利於行為人之法律。」此條規定與
    刑法第一條罪刑法定主義契合，係規範行為後法律變更所生
    新舊法律比較適用之準據，是刑法第二條本身雖經修正，尚
    無比較新舊法之問題，應一律適用裁判時之現行刑法第二條
    以決定適用之刑罰法律。又本次修正涵蓋之範圍甚廣，故比
    較新舊法時，應就罪刑有關之共犯、未遂犯、想像競合犯、
    牽連犯、連續犯、結合犯，以及累犯加重、自首減輕暨其他
    法定加減原因（如身分加減）與加減例等一切情形，綜其全
    部罪刑之結果而為比較，有最高法院九十五年度第八次刑事
    庭會議決議可資參照。經查：
  (一)修正後刑法第三十三條第五款：「罰金：新臺幣一千元以上
    ，以百元計算之。」修正前之刑法同條款則規定：「罰金：
    一元以上」（依廢止前罰金罰鍰提高標準條例第一條規定應
    為銀元十元，即新臺幣三十元）。故依修正後之規定，併科
    罰金刑之下限法定刑下限已經提高，新舊法比較結果，以修
    正前之舊法對被告較為有利。
  (二)罰金刑之加減，依修正前刑法第六十八條，僅加減其最高度
    ，修正後刑法第六十七條則規定，其最高度及最低度同加減
    之。就減輕而言，因修正前刑法第六十八條規定罰金最低度
    不予減輕，較諸修正後刑法第六十七條規定罰金最低度亦予
    減輕之規定，修正後之規定較有利於被告。
  (三)修正後刑法第四十七條第一項累犯之規定，已將構成累犯之
    資格限縮為故意再犯之情形，惟因本件被告係於受徒刑之執
    行完畢後，五年內故意再犯本案，是經比較新、舊法之結果
    ，均構成累犯，並未因法條修正而有不利或有利之情形。
  (四)刑法第五十五條關於想像競合犯之規定，新法增列但書「不
    得科以較輕罪名所定最輕本刑以下之刑」，係科刑之限制，
    為法理之明文化，非屬法律之變更，自無新舊法比較之問題
    。
  (五)經綜合比較之結果，應以修正前之舊法對於被告較為有利，
    而應予適用。
五、核被告所為，係違反槍砲彈藥刀械管制條例第八條第四項之
    未經許可持有可發射子彈具有殺傷力之改造手槍罪及同條例
    第十二條第四項之未經許可持有子彈罪。公訴意旨認被告所
    犯係同條例第八條第一項、第五項之未經許可販賣可發射子
    彈具有殺傷力之改造手槍未遂罪及同條例第十二條第一項、
    第五項之未經許可販賣子彈未遂罪之幫助犯，容有誤會，前
    已明敘，惟因與起訴之犯罪事實相同，本院爰依法變更起訴
    法條。而被告以一行為，同時觸犯上開二罪，為想像競合犯
    ，應從一重之未經許可持有可發射子彈具有殺傷力之改造手
    槍罪論處。查被告前於八十六年間因肅清煙毒條例案件，經
    本院於八十六年七月十一日以八十六年度訴字第八四二號判
    處有期徒刑三年六月確定，於八十八年十月二十一日縮短刑
    期假釋出監，甫於九十年六月十一日保護管束期滿執行完畢
    等情，有卷附臺灣高等法院被告前案紀錄表一份可按，其於
    有期徒刑執行完畢後，五年內故意再犯本件有期徒刑以上之
    罪，為累犯，應依法加重其刑。爰審酌被告前有殺人未遂、
    毒品及公共危險前科，素行不佳，於八十八年底假釋出監後
    ，不思尋找正當工作更生自立，卻向「眼鏡」購買手槍、子
    彈並擁槍自重，對於社會治安危害甚鉅，惟其所持有之改造
    手槍僅有一把，子彈僅有六顆，於持有上開槍、彈後隨即為
    警查獲，且被告犯後已坦承犯行，態度尚可等一切情狀，量
    處如主文所示之刑，並就罰金刑部分諭知易服勞役之折算標
    準。又被告於犯罪後，刑法第四十二條第二項之規定業已由
    「易服勞役以一元以上三元以下折算一日。」修正為第四十
    二條第三項「易服勞役以新臺幣一千元、二千元或三千元折
    算一日。」，則以修正前易服勞役之折算標準，依廢止前罰
    金罰鍰提高標準條例第二條之規定，就其原定數額提高為一
    百倍折算一日，則本件被告行為時之易服勞役折算標準，應
    以銀元三百元及新臺幣九百元折算一日，是經比較新舊法之
    結果，自以新法之規定對被告較為有利，應依刑法第二條第
    一項但書之規定，就被告易服勞役之折算標準，適用修正後
    刑法第四十二條第三項之規定，以新臺幣一千元折算一日。
六、扣案之系爭改造手槍一把及子彈六顆（一顆已試射），均經
    鑑定具有殺傷力業如上述，係屬違禁物，除以試射之子彈一
    顆因鑑驗試射完畢而滅失，無須沒收外，其餘手槍一把及子
    彈五顆，均應依刑法第三十八條第一項第一款之規定宣告沒
    收。至扣案被告所有之0000000000、0000000000、00000000
    00號行動電話各一支，雖係被告用以聯絡「眼鏡」購買系爭
    改造手槍及子彈之用，惟與被告持有上開槍、彈之犯行無關
    ，爰不宣告沒收。
據上論斷，應依刑事訴訟法第二百九十九條第一項前段、第三百
條，槍砲彈藥刀械管制條例第八條第四項、第十二條第四項，刑
法第十一條、第二條第一項、第三十八條第一項第一款、第四十
二條第三項前段，修正前刑法第四十七條第一項、第五十五條，
判決如主文。
本案經檢察官王惠芬到庭執行職務。
中    華    民    國   100    年    8     月    12    日
                臺灣臺南地方法院刑事第五庭
                        審判長  法  官  鄭文祺
                                法  官  陳振謙
                                法  官  劉秀君
以上正本證明與原本無異。
如不服本判決應於收受本判決後10日內向本院提出上訴書狀，並
應敘述具體理由。其未敘述上訴理由者，應於上訴期間屆滿後20
日內向本院補提理由書狀（均須按他造當事人之人數附繕本）「
切勿逕送上級法院」。
                                書記官  曾盈靜
中    華    民    國   100    年    8     月    12    日
附錄法條：
槍砲彈藥刀械管制條例第8條
未經許可，製造、販賣或運輸鋼筆槍、瓦斯槍、麻醉槍、獵槍、
空氣槍或第 4 條第 1 項第 1 款所定其他可發射金屬或子彈具
有殺傷力之各式槍砲者，處無期徒刑或 5 年以上有期徒刑，併
科新臺幣 1 千萬元以下罰金。
未經許可，轉讓、出租或出借前項所列槍枝者，處 5 年以上有
期徒刑，併科新臺幣 1 千萬元以下罰金。
意圖供自己或他人犯罪之用，而犯前二項之罪者，處無期徒刑或
7 年以上有期徒刑，併科新臺幣 1 千萬元以下罰金。
未經許可，持有、寄藏或意圖販賣而陳列第 1 項所列槍枝者，
處 3 年以上 10 年以下有期徒刑，併科新臺幣 7 百萬元以下罰
金。
第 1 項至第 3 項之未遂犯罰之。
犯第 1 項、第 2 項或第 4 項有關空氣槍之罪，其情節輕微者
，得減輕其刑。
槍砲彈藥刀械管制條例第12條
未經許可，製造、販賣或運輸子彈者，處 1 年以上 7 年以下有
期徒刑，併科新台幣 500 萬元以下罰金。
未經許可，轉讓、出租或出借子彈者，處 6 月以上 5 年以下有
期徒刑，併科新台幣 300 萬元以下罰金。
意圖供自己或他人犯罪之用，而犯前二項之罪者，處 3 年以上
10 年以下有期徒刑，併科新台幣 700 萬元以下罰金。
未經許可，持有、寄藏或意圖販賣而陳列子彈者，處 5 年以下
有期徒刑，併科新台幣 300 萬元以下罰金。
第 1 項至第 3 項之未遂犯罰之。
附表：
 ┌─┬─────────────┬─────┬─────────────┐
 │編│   監察門號及通話對象     │   始話   │         通話內容         │
 │號│                          │日期、時間│                          │
 ├─┼─────┬─┬─────┼─────┼─────────────┤
 │ 1│0000000000│←│0000000000│95年1月3日│A：阿兄哦！               │
 │  │（A）（眼 │  │（B）（被 │1時18分   │B：嗯…                   │
 │  │鏡）      │  │告標仁誥）│          │A：說要問一下，你那個工程 │
 │  │          │  │          │          │   還沒有講成嗎？         │
 │  │          │  │          │          │B：好幾個廠商包商來看過了 │
 │  │          │  │          │          │   啦，那不怎麼會合啦!    │
 │  │          │  │          │          │A：哦這樣哦…             │
 │  │          │  │          │          │B：如果不是價錢，是有一點 │
 │  │          │  │          │          │   技術上的問題，那個如果 │
 │  │          │  │          │          │   有我就馬上合你聯絡了啦 │
 │  │          │  │          │          │   ！                     │
 │  │          │  │          │          │A：算你有叫人來估價就對了 │
 │  │          │  │          │          │   ，底價太那個就對了！   │
 │  │          │  │          │          │B：對啦！                 │
 │  │          │  │          │          │A：哦！好好!              │
 │  │          │  │          │          │B：你不用煩惱啦，交代我辦 │
 │  │          │  │          │          │   事你放心啦!            │
 │  │          │  │          │          │A：OK，OK啦!              │
 │  │          │  │          │          │B：我有寫簡訊給你啦！     │
 │  │          │  │          │          │A：好啦，謝謝！           │
 ├─┼─────┼─┼─────┼─────┼─────────────┤
 │ 2│0000000000│→│0000000000│95年1月5日│B：喂!                    │
 │  │（A）（眼 │  │（B）（被 │20時53分  │A：阿兄，那個有消息嗎？   │
 │  │鏡）      │  │告標仁誥）│          │B：你阿兄沒有講給你聽嗎？ │
 │  │          │  │          │          │A：沒有!                  │
 │  │          │  │          │          │B：我用另外一支手機講給你 │
 │  │          │  │          │          │   聽!                    │
 │  │          │  │          │          │A：好!                    │
 ├─┼─────┼─┼─────┼─────┼─────────────┤
 │ 3│0000000000│→│0000000000│95年1月5日│B：講話有方便嗎？我剛剛也 │
 │  │（A）（眼 │  │（B）（被 │21時11分  │   坦白告訴他說那個不是貿 │
 │  │鏡）      │  │告標仁誥）│          │   易商過來的!我講那個是水│
 │  │          │  │          │          │   貨，不是貿易商的!      │
 │  │          │  │          │          │A：嗯…                   │
 │  │          │  │          │          │B：他們應該全都知道，但是 │
 │  │          │  │          │          │   就是價錢…那個底標太底 │
 │  │          │  │          │          │   了…                   │
 │  │          │  │          │          │A：他底標是多少？         │
 │  │          │  │          │          │B：你15左右，那個我沒有空 │
 │  │          │  │          │          │   間啦，我不可能要…這個 │
 │  │          │  │          │          │   問題我有告訴你阿兄說… │
 │  │          │  │          │          │   但是這邊說還要附二排加 │
 │  │          │  │          │          │   滿的桶子!              │
 │  │          │  │          │          │A：這樣就沒有空間了!      │
 │  │          │  │          │          │B：我一下子說這樣沒有空間 │
 │  │          │  │          │          │   了，但是有一點，如果有 │
 │  │          │  │          │          │   貿品商進來，錢不是問題 │
 │  │          │  │          │          │   ，你們如果有辦法弄貿易 │
 │  │          │  │          │          │   商的出來…             │
 │  │          │  │          │          │A：沒有啦，那個現在沒有啦!│
 │  │          │  │          │          │B：對啦，我也是在考慮這個 │
 │  │          │  │          │          │   問題，你阿兄說要想辦法!│
 │  │          │  │          │          │A：這樣哦…               │
 │  │          │  │          │          │B：我是想問你的意思啦，看 │
 │  │          │  │          │          │   能下多少，你有空間我也 │
 │  │          │  │          │          │   有空間，你可以主意的… │
 │  │          │  │          │          │A：我能主意的，你看他們講 │
 │  │          │  │          │          │   的是多少呀？           │
 │  │          │  │          │          │B：15!還要附二個夾子!     │
 │  │          │  │          │          │A：要滿嗎？               │
 │  │          │  │          │          │B：對呀，那才是困擾呀!    │
 │  │          │  │          │          │A：那可能沒有辦法!        │
 │  │          │  │          │          │B：如果油沒有的話，15我會 │
 │  │          │  │          │          │   和他交涉啦!            │
 │  │          │  │          │          │A：他們馬上要嗎？15馬上要 │
 │  │          │  │          │          │   嗎？                   │
 │  │          │  │          │          │B：如果好，你答應我就能馬 │
 │  │          │  │          │          │   上拿了!                │
 │  │          │  │          │          │A：這樣你告訴他說好!      │
 │  │          │  │          │          │B：他要看而已，要試我說不 │
 │  │          │  │          │          │   好!                    │
 │  │          │  │          │          │A：你告訴他說好!          │
 │  │          │  │          │          │B：15嗎？                 │
 │  │          │  │          │          │A：嗯!這個你不要給我阿兄知│
 │  │          │  │          │          │   道!                    │
 │  │          │  │          │          │B：那我有空間嗎？         │
 │  │          │  │          │          │A：你空間你要加上去呀!    │
 │  │          │  │          │          │B：他現在就是講底標就是這 │
 │  │          │  │          │          │   樣呀!                  │
 │  │          │  │          │          │A：這樣啦，我13給你啦，你 │
 │  │          │  │          │          │   開價15，二萬給你賺啦!  │
 │  │          │  │          │          │B：好，這樣我馬上去接洽啦!│
 │  │          │  │          │          │A：你現在馬上跟他們講，看 │
 │  │          │  │          │          │   要多少!                │
 │  │          │  │          │          │B：好啦!                  │
 ├─┼─────┼─┼─────┼─────┼─────────────┤
 │ 4│0000000000│→│0000000000│95年1月5日│B：今天沒有結果啦，我剛才 │
 │  │（A）（眼 │  │（B）（被 │22時42分  │   有和他談二個和一個啦！ │
 │  │鏡）      │  │告標仁誥）│          │   他說要和他老闆商量，說 │
 │  │          │  │          │          │   太晚了，我跟他講最少要 │
 │  │          │  │          │          │   二個啦！二個才有那一種 │
 │  │          │  │          │          │   價錢，他說他要跟他老闆 │
 │  │          │  │          │          │   商量，他可能怕時間上受 │
 │  │          │  │          │          │   到延誤，說太晚了，我也 │
 │  │          │  │          │          │   不好意思跟他講那個…還 │
 │  │          │  │          │          │   是要叫他跟他老闆商量好 │
 │  │          │  │          │          │   ，決定好，跟我談，明天 │
 │  │          │  │          │          │   再一起處理！           │
 │  │          │  │          │          │A：不要啦，看今天可否用一 │
 │  │          │  │          │          │   用，一天拖過一天‥     │
 │  │          │  │          │          │B：我也是想這樣…         │
 │  │          │  │          │          │A：還是再打給他看今天可否 │
 │  │          │  │          │          │   給我們消息啦！         │
 │  │          │  │          │          │B：你再打給他啦！         │
 │  │          │  │          │          │A：我和他逗陣的這裡，我講 │
 │  │          │  │          │          │   我叫他打給他！         │
 │  │          │  │          │          │B：對啦，好啦！           │
 │  │          │  │          │          │A：好！                   │
 ├─┼─────┼─┼─────┼─────┼─────────────┤
 │ 5│0000000000│→│0000000000│95年1月7日│A：阿兄哦…               │
 │  │（A）（眼 │  │（B）（被 │17時19分  │B：我昨晚起來台北喝喜酒， │
 │  │鏡）      │  │告標仁誥）│          │   現在要回去了!我告訴你，│
 │  │          │  │          │          │   你那邊如果可以處理你抽 │
 │  │          │  │          │          │   回去處理，沒有關係!    │
 │  │          │  │          │          │A：沒有啦，你那邊可以的話 │
 │  │          │  │          │          │   15處理處理啦!          │
 │  │          │  │          │          │B：我…                   │
 │  │          │  │          │          │A：對啦!你先幫我15處理理處│
 │  │          │  │          │          │   理好嗎!                │
 │  │          │  │          │          │B：好啦!好啦!             │
 │  │          │  │          │          │A：麻煩一下!              │
 │  │          │  │          │          │B：一個嗎!                │
 │  │          │  │          │          │A：對啦!一個!             │
 │  │          │  │          │          │B：我昨天是有講給他聽，他 │
 │  │          │  │          │          │   開條件，我二個15處理處 │
 │  │          │  │          │          │   理!                    │
 │  │          │  │          │          │A：二個15嗎？             │
 │  │          │  │          │          │B：我昨天是這樣跟他講的!  │
 │  │          │  │          │          │A：你講一個15，他要二個嗎 │
 │  │          │  │          │          │   ？                     │
 │  │          │  │          │          │B：是我告訴他的，要求他的!│
 │  │          │  │          │          │A：好呀!沒有關係呀!       │
 │  │          │  │          │          │B：他現在只要一個而已，其 │
 │  │          │  │          │          │   他的看有沒有好一點的， │
 │  │          │  │          │          │   要用好一點的!我昨天的意│
 │  │          │  │          │          │   思是這樣!              │
 │  │          │  │          │          │A：那我告訴你，你如果一個 │
 │  │          │  │          │          │   要處理15，你那邊現在是 │
 │  │          │  │          │          │   不是有一個，我這邊還有 │
 │  │          │  │          │          │   一個，你那邊那個先處理 │
 │  │          │  │          │          │   ，出去以後再下來那個!  │
 │  │          │  │          │          │B：我現在要回去接看看，昨 │
 │  │          │  │          │          │   天我告訴他看怎樣今天要 │
 │  │          │  │          │          │   給我消息!到現在都還沒有│
 │  │          │  │          │          │   給我消息!看怎樣我回去再│
 │  │          │  │          │          │   打給你!                │
 │  │          │  │          │          │A：好啦!                  │
 │  │          │  │          │          │B：好!                    │
 ├─┼─────┼─┼─────┼─────┼─────────────┤
 │ 6│0000000000│→│0000000000│95年1月8日│A：你要找我打這一支電話就 │
 │  │（A）（被 │  │（B）眼鏡 │21時11分  │   好！                   │
 │  │告標仁誥）│  │）        │          │B：好！                   │
 │  │          │  │          │          │A：到時候我這裡如果要，打 │
 │  │          │  │          │          │   給你應有吧…           │
 │  │          │  │          │          │B：有啦！                 │
 │  │          │  │          │          │A：好啦！                 │
 ├─┼─────┼─┼─────┼─────┼─────────────┤
 │ 7│0000000000│→│0000000000│95年1月9日│A：講話方便嗎？           │
 │  │（A）（被 │  │（B）眼鏡 │14時40分  │B：你講啦！               │
 │  │告標仁誥）│  │）        │          │A：我現在如果直接和你接洽 │
 │  │          │  │          │          │   會不會不好意思？       │
 │  │          │  │          │          │B：可以啊！               │
 │  │          │  │          │          │A：我現在要去接一個朋友， │
 │  │          │  │          │          │   如果有那個我會打給你！ │
 │  │          │  │          │          │B：好啦！                 │
 │  │          │  │          │          │A：你聽的懂嗎？           │
 │  │          │  │          │          │B：懂！                   │
 │  │          │  │          │          │A：好！                   │
 ├─┼─────┼─┼─────┼─────┼─────────────┤
 │ 8│0000000000│←│0000000000│95年1月9日│A：你那邊問的怎樣了？     │
 │  │（A）眼鏡 │  │（B）（被 │18時57分  │B：還在問啊！             │
 │  │）        │  │告標仁誥）│          │A：是哦…                 │
 │  │          │  │          │          │B：對，你們那邊有得出嗎？ │
 │  │          │  │          │          │A：我跟你說過剩下三個！   │
 │  │          │  │          │          │B：我知道呀！             │
 │  │          │  │          │          │A：看你晚上要不要！       │
 │  │          │  │          │          │B：我就是要趕看，問好再告 │
 │  │          │  │          │          │   訴你！                 │
 │  │          │  │          │          │A：我告訴你13啦！他那邊趕 │
 │  │          │  │          │          │   著要出去呀！           │
 │  │          │  │          │          │B：哦！瞭解！             │
 │  │          │  │          │          │A：如果你要那個你的空間很 │
 │  │          │  │          │          │   大呀！                 │
 │  │          │  │          │          │B：我知道，所以我才很急在 │
 │  │          │  │          │          │   找呀！                 │
 │  │          │  │          │          │A：你如果要你晚上就要下來 │
 │  │          │  │          │          │   啦！                   │
 │  │          │  │          │          │B：好好，我這邊我先辦一下 │
 │  │          │  │          │          │   ！                     │
 │  │          │  │          │          │A：好！                   │
 ├─┼─────┼─┼─────┼─────┼─────────────┤
 │ 9│0000000000│→│0000000000│95年1月9日│簡訊：現在一張票開13萬，看│
 │  │（A）（被 │  │（B）（標 │19時4分   │週邊的朋友能否對現！      │
 │  │告標仁誥）│  │仁詔）    │          │                          │
 ├─┼─────┼─┼─────┼─────┼─────────────┤
 │  │0000000000│→│0000000000│95年1月9日│簡訊：直屬上層老闆最後三張│
 │10│（A）（被 │  │（B）（標 │19時30分  │要我今晚答覆，可信度比財仔│
 │  │告標仁誥）│  │仁詔）    │          │的好百分！                │
 ├─┼─────┼─┼─────┼─────┼─────────────┤
 │  │0000000000│←│0000000000│95年1月9日│簡訊：利息也許要一半，先問│
 │11│（A）（標 │  │（B）（被 │19時33分  │看看，明晚答覆你！        │
 │  │仁詔）    │  │告標仁誥）│          │                          │
 ├─┼─────┼─┼─────┼─────┼─────────────┤
 │  │0000000000│→│0000000000│95年1月9日│A：逗陣仔，你可否慢一天！ │
 │12│（A）（被 │  │（B）眼鏡 │19時34分  │B：他那一邊的訊息就是這樣 │
 │  │告標仁誥）│  │）        │          │   呀！不然你從旁邊先借下 │
 │  │          │  │          │          │   來跟他拿！             │
 │  │          │  │          │          │A：如果不夠‥             │
 │  │          │  │          │          │B：你看多少，其他的我去跟 │
 │  │          │  │          │          │   他喬啦！               │
 │  │          │  │          │          │A：好啦！                 │
 ├─┼─────┼─┼─────┼─────┼─────────────┤
 │13│0000000000│→│0000000000│95年1月9日│簡訊：困難之處在於老板急於│
 │  │（A）（被 │  │（B）（標 │19時48分  │出，今晚能賣多少跟上面談看│
 │  │告標仁誥）│  │仁詔）    │          │看！                      │
 ├─┼─────┼─┼─────┼─────┼─────────────┤
 │14│0000000000│←│0000000000│95年1月9日│簡訊：沒有辦法，最快也要明│
 │  │（A）（標 │  │（B）（被 │20時3分   │天晚上下班後才能問朋友！  │
 │  │仁詔）    │  │告標仁誥）│          │                          │
 ├─┼─────┼─┼─────┼─────┼─────────────┤
 │15│0000000000│←│0000000000│95年1月9日│A：阿兄！你差不多幾點可以 │
 │  │（A）眼鏡 │  │（B）（被 │20時9分   │   那個…                 │
 │  │）        │  │告標仁誥）│          │B：你如果可以，等我到十點 │
 │  │          │  │          │          │   好不好？               │
 │  │          │  │          │          │A：你十點之前下來好不好… │
 │  │          │  │          │          │B：我的意思是說假如十點真 │
 │  │          │  │          │          │   的沒有，我會跟你回覆！ │
 │  │          │  │          │          │A：沒有關係，看你借多少， │
 │  │          │  │          │          │   其他的我再跟他喬啦！我 │
 │  │          │  │          │          │   們空間都有啦！         │
 │  │          │  │          │          │B：我知道，所以我才比較積 │
 │  │          │  │          │          │   極在找呀！             │
 ├─┼─────┼─┼─────┼─────┼─────────────┤
 │16│0000000000│←│0000000000│95年1月9日│A：阿兄哦…               │
 │  │（A）眼鏡 │  │（B）（被 │22時13分  │B：沒有辦法，最少也要借五 │
 │  │）        │  │告標仁誥）│          │   萬哦，我弟弟那邊也差不 │
 │  │          │  │          │          │   多這樣而已，沒有關係， │
 │  │          │  │          │          │   別人要讓他先弄，改天我 │
 │  │          │  │          │          │   要再處理就好！         │
 │  │          │  │          │          │A：五萬…我這裡五萬也不夠 │
 │  │          │  │          │          │   呀！                   │
 │  │          │  │          │          │B：我弟弟是說明天中午他先 │
 │  │          │  │          │          │   跟老板借有啦！         │
 │  │          │  │          │          │A：還是我先跟他訂下來，你 │
 │  │          │  │          │          │   先拿五萬我這裡有五萬！ │
 │  │          │  │          │          │   我先拿十萬過去給他，跟 │
 │  │          │  │          │          │   他說明天什麼時候過去跟 │
 │  │          │  │          │          │   他拿！                 │
 │  │          │  │          │          │B：我弟弟的意思是說明天再 │
 │  │          │  │          │          │   過去跟他拿，我弟弟之前 │
 │  │          │  │          │          │   就有說要拿回來自己用的 │
 │  │          │  │          │          │   啦！                   │
 │  │          │  │          │          │A：不然這樣啦，明天中午啦 │
 │  │          │  │          │          │   ，不要晚上啦！         │
 │  │          │  │          │          │B：好啦！                 │
 │  │          │  │          │          │A：我跟他講明天中午啦！   │
 │  │          │  │          │          │B：對啦！可以的話跟他說明 │
 │  │          │  │          │          │   天中午，我跟我弟弟借啦 │
 │  │          │  │          │          │   ！                     │
 │  │          │  │          │          │A：好啦！                 │
 ├─┼─────┼─┼─────┼─────┼─────────────┤
 │  │0000000000│  │0000000000│95年1月9日│簡訊：我跟老板談過了，願意│
 │17│（A）（被 │→│（B）（標 │22時18分  │等到明天中午！            │
 │  │告標仁誥）│  │仁詔）    │          │                          │
 ├─┼─────┼─┼─────┼─────┼─────────────┤
 │  │0000000000│←│0000000000│95年1月9日│A：阿兄，你是要一還是二？ │
 │  │（A）眼鏡 │  │（B）（被 │22時28分  │B：如果要就一而以啦！     │
 │18│）        │  │告標仁誥）│          │A：一而已哦…             │
 │  │          │  │          │          │B：對，我弟弟他要的！     │
 │  │          │  │          │          │A：一那就是15了哦！       │
 │  │          │  │          │          │B：你跟他講是自己要用的啦 │
 │  │          │  │          │          │   ！                     │
 │  │          │  │          │          │A：我有跟他說了呀，他的意 │
 │  │          │  │          │          │   思是說如果二或三可以降 │
 │  │          │  │          │          │   ，他的訊息給我是這樣呀 │
 │  │          │  │          │          │   ！我沒有跟你賺呀！     │
 │  │          │  │          │          │B：我知道啦，我知道，你跟 │
 │  │          │  │          │          │   他講明天中午我喬看看啦 │
 │  │          │  │          │          │   ！                     │
 │  │          │  │          │          │A：我有跟他講了，你明天中 │
 │  │          │  │          │          │   午會下來！             │
 │  │          │  │          │          │B：我有跟我弟弟說人家等到 │
 │  │          │  │          │          │   明天中午！             │
 │  │          │  │          │          │A：好啦！                 │
 ├─┼─────┼─┼─────┼─────┼─────────────┤
 │19│0000000000│→│0000000000│95年1月10 │簡訊：朋友正在湊錢，還不知│
 │  │（A）（標 │  │（B）（標 │日11時31分│夠不夠，還有那一具鎖螺機是│
 │  │仁詔）    │  │仁誥）    │          │進口的還是台製的，晚上下班│
 │  │          │  │          │          │後找你談另一個工作！      │
 ├─┼─────┼─┼─────┼─────┼─────────────┤
 │20│0000000000│←│0000000000│95年1月10 │B：我弟弟剛打過來說湊不到 │
 │  │（A）眼鏡 │  │（B）（被 │日13時29分│   ！                     │
 │  │）        │  │告標仁誥）│          │A：看差多少，我已經拿回來 │
 │  │          │  │          │          │   了！                   │
 │  │          │  │          │          │B：我弟弟說臨時昨天晚上跟 │
 │  │          │  │          │          │   他講，他湊不出來！     │
 │  │          │  │          │          │A：糟了，我怎麼回覆人家！ │
 │  │          │  │          │          │B：你就坦白跟人家講呀！不 │
 │  │          │  │          │          │   好意思，我弟弟也是很中 │
 │  │          │  │          │          │   意啦，自己留起來用也好 │
 │  │          │  │          │          │   ，就是不夠錢！         │
 │  │          │  │          │          │A：不然你說你那有多少？   │
 │  │          │  │          │          │B：不到五萬，還在調，要下 │
 │  │          │  │          │          │   班才知道！             │
 │  │          │  │          │          │A：現在怎麼辦咧！         │
 │  │          │  │          │          │B：就是怕你為難呀！       │
 │  │          │  │          │          │A：不然你湊齊五萬，我傳一 │
 │  │          │  │          │          │   個帳戶給你！你再匯下來 │
 │  │          │  │          │          │   ，然後我先去跟他拿，你 │
 │  │          │  │          │          │   們在下來拿！           │
 │  │          │  │          │          │B：那我馬上轉達看看！     │
 ├─┼─────┼─┼─────┼─────┼─────────────┤
 │21│0000000000│  │0000000000│95年1月10 │簡訊：少董！如果到下班時沒│
 │  │（A）（被 │←│（B）眼鏡 │日13時45分│有湊齊，現同放棄，年關近，│
 │  │告標仁誥）│  │）        │          │如有賺錢機會，會告訴你分享│
 │  │          │  │          │          │利潤！                    │
 ├─┼─────┼─┼─────┼─────┼─────────────┤
 │22│0000000000│→│0000000000│95年1月10 │A：兄仔！你聽不懂我的意思 │
 │  │（A）眼鏡 │  │（B）（被 │日13時50分│   ，我昨天先訂金給他們了 │
 │  │）        │  │告標仁誥）│          │   ，如果今天沒有去拿訂金 │
 │  │          │  │          │          │   就沒有了！             │
 │  │          │  │          │          │B：我知道！               │
 │  │          │  │          │          │A：你不是跟我講今天中午嗎 │
 │  │          │  │          │          │   ？                     │
 │  │          │  │          │          │B：我有跟我弟弟講了，他下 │
 │  │          │  │          │          │   班五點跟他老板借應該有 │
 │  │          │  │          │          │   吧！                   │
 │  │          │  │          │          │A：哦！好！               │
 ├─┼─────┼─┼─────┼─────┼─────────────┤
 │23│0000000000│→│0000000000│95年1月10 │簡訊：剛接觸到有意思的老板│
 │  │（A）（被 │  │（B）眼鏡 │日16時46分│，看能否一併處理！        │
 │  │告標仁誥）│  │）        │          │                          │
 ├─┼─────┼─┼─────┼─────┼─────────────┤
 │24│0000000000│→│0000000000│95年1月10 │A：我打的訊息你有沒有收到 │
 │  │（A）（被 │  │（B）眼鏡 │日16時49分│   ？                     │
 │  │告標仁誥）│  │）        │          │B：沒有收到！             │
 │  │          │  │          │          │A：我剛才有打過去，剛接觸 │
 │  │          │  │          │          │   到有意思的老板，看能不 │
 │  │          │  │          │          │   能一次處理二個！       │
 │  │          │  │          │          │B：今天嗎？               │
 │  │          │  │          │          │A：等一下會決定！決定了馬 │
 │  │          │  │          │          │   上打給你，跟你說一下細 │
 │  │          │  │          │          │   節，電池跟以前一樣15個 │
 │  │          │  │          │          │   ，殼二個，聽的懂嗎？   │
 │  │          │  │          │          │B：十個！                 │
 │  │          │  │          │          │A：十個比較不好處理，補到 │
 │  │          │  │          │          │   15，我們二個人再談啦！ │
 │  │          │  │          │          │B：好啦！                 │
 │  │          │  │          │          │A：我等一下看怎樣在打給你 │
 │  │          │  │          │          │   ！                     │
 │  │          │  │          │          │B：好啦！                 │
 ├─┼─────┼─┼─────┼─────┼─────────────┤
 │25│0000000000│←│0000000000│95年1月10 │B：你那個要先去試一下哦!  │
 │  │（A）（眼 │  │（B）（被 │日16時56分│A：好啦，我知道!          │
 │  │鏡）      │  │告標仁誥）│          │B：他們的要求也會要試一下!│
 │  │          │  │          │          │A：好啦!                  │
 ├─┼─────┼─┼─────┼─────┼─────────────┤
 │26│0000000000│→│0000000000│95年1月10 │簡訊：我這邊真的無法可想，│
 │  │（A）（被 │  │（B）眼鏡 │日20時52分│問題是你老板無法配合，你溝│
 │  │告標仁誥）│  │）        │          │通看看，有何替代方式可以抵│
 │  │          │  │          │          │押，才能讓你老板信任！    │
 ├─┼─────┼─┼─────┼─────┼─────────────┤
 │27│0000000000│→│0000000000│95年1月10 │簡訊：這行業這麼久了，不二│
 │  │（A）（被 │  │（B）眼鏡 │日23時1分 │法則無他，配合再配合而已，│
 │  │告標仁誥）│  │）        │          │配合度越高成就就越大，安全│
 │  │          │  │          │          │又可靠沒有固定版本！      │
 ├─┼─────┼─┼─────┼─────┼─────────────┤
 │28│0000000000│←│0000000000│95年1月10 │B：喂！                   │
 │  │（A）眼鏡 │  │（B）（被 │日23時14分│A：兄仔！早上幾點？       │
 │  │）        │  │告標仁誥）│          │B：我們講的這樣呀！       │
 │  │          │  │          │          │A：55嗎？                 │
 │  │          │  │          │          │B：嗯…之前我會打給你！   │
 │  │          │  │          │          │A：好！                   │
 ├─┼─────┼─┼─────┼─────┼─────────────┤
 │29│0000000000│→│0000000000│95年1月11 │簡訊：拜託明天最好二三張票│
 │  │（A）（被 │  │（B）眼鏡 │日1時6分  │齊處理，好安心過年，否則我│
 │  │告標仁誥）│  │）        │          │等於白忙一場，有屁用！    │
 ├─┼─────┼─┼─────┼─────┼─────────────┤
 │30│0000000000│→│0000000000│95年1月11 │簡訊：一次可處置完成之事，│
 │  │（A）（被 │  │（B）眼鏡 │日1時26分 │何不設法解決，當然我瞭解你│
 │  │告標仁誥）│  │）        │          │的處境，想想辦法，難得有此│
 │  │          │  │          │          │機會和人事風險降低，一次搞│
 │  │          │  │          │          │定，你可以信任我辦事能力，│
 │  │          │  │          │          │顧慮是對的，但有時機動應變│
 │  │          │  │          │          │也可以呀，對了，時間改中午│
 │  │          │  │          │          │！                        │
 ├─┼─────┼─┼─────┼─────┼─────────────┤
 │31│0000000000│→│0000000000│95年1月11 │A：喂！                   │
 │  │（A）（被 │  │（B）眼鏡 │日13時24分│B：我馬上下去了！         │
 │  │告標仁誥）│  │）        │          │A：錢有帶了嗎？           │
 │  │          │  │          │          │B：這一枝是昨天那一枝，所 │
 │  │          │  │          │          │   以要先拿上來才能交，我 │
 │  │          │  │          │          │   小弟那個是下午五六點！ │
 │  │          │  │          │          │A：這樣你下午五六點一起下 │
 │  │          │  │          │          │   來就好了！             │
 │  │          │  │          │          │B：要這樣嗎？             │
 │  │          │  │          │          │A：對啦，這樣一次就好了啦 │
 │  │          │  │          │          │   ！                     │
 │  │          │  │          │          │B：我多跑一趟沒有關係啦！ │
 │  │          │  │          │          │   你那個應該有的配備你要 │
 │  │          │  │          │          │   配好！我小弟這一用這個 │
 │  │          │  │          │          │   ！其他沒有用也沒有關係 │
 │  │          │  │          │          │   ！                     │
 │  │          │  │          │          │A：好啦，好啦！           │
 ├─┼─────┼─┼─────┼─────┼─────────────┤
 │32│0000000000│←│0000000000│95年1月11 │A：阿兄哦!                │
 │  │（A）（眼 │  │（B）（被 │日14時38分│B：嗯!訊號不好，重點我接  │
 │  │鏡）      │  │告標仁誥）│          │    我小弟的錢我就馬上下去│
 │  │          │  │          │          │    ，那個電池都要準備好! │
 │  │          │  │          │          │A：好啦，好啦!            │
 │  │          │  │          │          │B：那個一次完成這樣好嗎?  │
 │  │          │  │          │          │A：好啦!                  │
 ├─┼─────┼─┼─────┼─────┼─────────────┤
 │33│0000000000│  │0000000000│95年1月11 │A：我錢接到了啦！我差不多 │
 │  │（A）（標 │  │（B）（眼 │日16時42分│   半小時後出發，我先去借 │
 │  │仁誥）    │  │鏡）      │          │   那部車！               │
 │  │          │  │          │          │B：好啦！好啦！           │
 │  │          │  │          │          │A：這十三萬拿下去，要第二 │
 │  │          │  │          │          │   張票可以處理嗎？       │
 │  │          │  │          │          │B：有啦，我馬上處理啦！   │
 │  │          │  │          │          │A：我知道你的困難在那裡啦 │
 │  │          │  │          │          │   ！你也應該知我的困難在 │
 │  │          │  │          │          │   哪裡呀！               │
 │  │          │  │          │          │B：好啦！                 │
 │  │          │  │          │          │A：配合好就好啦！         │
 │  │          │  │          │          │B：好啦！                 │
 │  │          │  │          │          │A：好！                   │
 ├─┼─────┼─┼─────┼─────┼─────────────┤
 │34│0000000000│←│0000000000│95年1月11 │A：喂!你到了嗎？          │
 │  │（A）（眼 │  │（B）（標 │日19時28分│B：下交流道了!            │
 │  │鏡）      │  │仁誥）    │          │A：你到了嗎？             │
 │  │          │  │          │          │B：在小吃部那裡等你!      │
 │  │          │  │          │          │A：你到了嗎？             │
 │  │          │  │          │          │B：嗯!                    │
 │  │          │  │          │          │A：好啦!                  │
 └─┴─────┴─┴─────┴─────┴─────────────┘